【裁判字號】    97,撤緩,87
【裁判日期】    970623
【裁判案由】    撤銷緩刑
【裁判全文】
臺灣桃園地方法院刑事裁定              97年度撤緩字第87號
公  訴  人  臺灣桃園地方法院檢察署檢察官
受  刑  人  甲○○
                    之3號
上列聲請人因受刑人公共危險案件，聲請就本院96年度桃簡字第
3213號簡易判決所為緩刑之宣告予以撤銷（97年度執他字第814
號、97年度執聲字第707 號），本院裁定如下：
    主  文
聲請駁回
    理  由
一、聲請意旨略稱：查受刑人甲○○前因犯竊盜案件，經本院於
    民國96年12月28日以96年度桃簡字第3213號簡易判決判處有
    期徒刑6 月，緩刑2 年，於97年1 月28日確定。惟受刑人竟
    不思悔改，在緩刑期內之96年11月21日（聲請意旨誤為「96
    年3 月15日」）更犯公共危險罪，經本院於97年1 月31日以
    97年度桃交簡字第342 號簡易判決判處拘役59日，並於97年
    4 月14日確定。惟該受刑人雖受緩刑宣告之寬典，竟於緩刑
    期間再犯公共危險，而受得易科之拘役宣告確定，足認受刑
    人前犯竊盜罪，並未改過遷善，並以動搖原判決認定受刑人
    一時失慮，致罹刑典，經此偵審教訓，應知警惕而無再犯之
    虞，而予緩刑宣告之基礎，且無從認原緩刑之宣告得收其預
    期效果。綜上，本件受刑人顯非偶蹈法網或對其前所犯有所
    悔悟，自有執行刑罰之必要，是已合於刑法第75條之1 第1
    項第2 款撤銷緩刑宣告之原因，爰依刑事訴訟法第476 條規
    定聲請撤銷緩刑宣告等語。
二、按刑法第75條之1 規定：「受緩刑之宣告而有下列情形之一
    ，足認原宣告之緩刑難收其預期效果，而有執行刑罰之必要
    者，得撤銷其宣告：一、緩刑前因故意犯他罪，而在緩刑期
    內受得易科罰金之有期徒刑、拘役或罰金之宣告確定者。二
    、緩刑期內因故意犯他罪，而在緩刑期內受得易科罰金之有
    期徒刑、拘役或罰金之宣告確定者」。考其立法意旨略以：
    關於緩刑之撤銷，現行法第75條第1 項固已設有2 款應撤銷
    之原因；至得撤銷緩刑之原因，則僅於保安處分章內第93條
    第3 項與撤銷假釋合併加以規定，體例上不相連貫，實用上
    亦欠彈性，爰參酌德國及奧地利現行立法例增訂得撤銷緩刑
    之原因，其中現行關於緩刑前或緩刑期間故意犯他罪，而在
    緩刑期內受得易科罰金之有期徒刑之宣告者，列為應撤銷緩
    刑之事由，因認過於嚴苛，而排除第75條應撤銷緩刑之事由
    ，移列至得撤銷緩刑事由，俾使「法官依被告再犯情節，而
    裁量是否撤銷先前緩刑之宣告」；其次，如有前開事由，但
    判決宣告拘役、罰金時，可見行為人仍未見悔悟，有列為得
    撤銷緩刑之事由，以資彈性適用，爰於第1 項第1 款、第2
    款增訂之。且本條採用裁量撤銷主義，賦予法院撤銷與否之
    權限，特於第1 項規定實質要件為「足認原宣告之緩刑難收
    其預期效果，而有執行刑罰之必要」，供作審認之標準。亦
    即於上揭「得」撤銷緩刑之情形，法官應依職權本於合目的
    性之裁量，妥適審酌被告所犯前後數罪間，關於法益侵害之
    性質、再犯之原因、違反法規範之情節是否重大、被告主觀
    犯意所顯現之惡性及其反社會性等情，是否已使前案原為促
    使惡性輕微之被告或偶發犯、初犯改過自新而宣告之緩刑，
    已難收其預期之效果，而確有執行刑罰之必要，此與刑法第
    75條第1 項所定2 款要件有一具備，即毋庸再行審酌其他情
    狀，應逕予撤銷緩刑之情形不同，先予敘明。
三、經查：
  (一)受刑人甲○○前因竊盜案件（下稱甲案），經本院以96年度
    桃簡字第3213號刑事簡易判決判處有期徒刑6 月，緩刑2 年
    ，於97年1 月28日確定。惟其於緩刑期前之96年11月21日故
    意犯酒後駕車之公共危險罪（下稱乙案），再經本院於「甲
    案」緩刑期內之97年1 月31日以97年度桃交簡字第342 號刑
    事簡易判決判處拘役59日確定，此有上開2 案之判決書各1
    份在卷足憑，是本件受刑人係於緩刑期前故意犯他罪，而在
    緩刑期內受得易科罰金之有期徒刑、拘役或罰金之宣告之情
    形，堪以認定。至聲請意旨認本件受刑人係於緩刑期內故意
    犯他罪，而在緩刑期內受得易科罰金之有期徒刑、拘役或罰
    金之宣告之情形云云，顯有誤會甚明。
  (二)惟觀諸受刑人於緩刑期前所犯酒後駕車之公共危險罪之犯罪
    事實，係於96年11月21日飲酒後駕駛車號RQK-422 號輕型機
    車上路，因飲酒致醉（未達精神耗弱或心神喪失），而在桃
    園縣桃園市○○路與大興西路路口處，因酒後無法操控該機
    車，自行摔倒受傷，嗣為警測得其呼氣所含酒精濃度為每公
    升0.99毫克。受刑人於該案警詢中就所為犯行坦承不諱，此
    觀諸本院97年度桃交簡字第342 號判決及附件即聲請簡易判
    決處刑書之記載即明，是可知受刑人應係偶發性地在前案緩
    刑期前犯公共危險之罪，其犯罪情狀與惡意破壞社會秩序、
    犯後又飾詞卸責者實不相同，足認其犯罪惡性及反社會性尚
    屬輕微。而受刑人經本院97年度桃交簡字第342 號判決判處
    拘役59日後，自該案判決確定至今，未再犯下其他刑事案件
    ，此有臺灣高等法院被告前案紀錄表之記載可參，顯見其尚
    能明瞭酒精對其自制力之影響，謹慎面對其日常生活。綜上
    可知，受刑人在經本院以96年度桃簡字第3213號簡易判決判
    處有期徒刑6 月，緩刑2 年確定，及本院另以97年度桃交簡
    字第342 號簡易判決判處拘役59日後，應能知所警惕，潔身
    自愛，不再觸犯法網，是本院認以其在緩刑期前犯上揭「乙
    案」，經本院以97年度桃交簡字第342 號簡易判決判處拘役
    59日確定，而撤銷其經本院以96年度桃簡字第3213號判決所
    為緩刑2 年之宣告，失之嚴苛。況聲請意旨認被告就上開「
    乙案」之犯罪時間係在上開「甲案」所宣告之「緩刑期內」
    所犯，亦屬有誤，蓋上開「甲案」之緩刑期係自該案確定日
    即97年1 月28日起算，而上開「乙案」之犯罪時間為「96
    年11月21日」，顯見受刑人就「乙案」之公共危險犯行，係
    在上揭緩刑期前所犯，而於緩刑期內受得易科罰金之拘役宣
    告，聲請人就此援引刑法第75條之1 第1 項第1 款為其聲請
    撤銷緩刑依據，亦屬有誤。
  (三)綜上，聲請人上開聲請，尚難准許，爰裁定如主文。
四、爰依刑事訴訟法第220 條之規定，裁定如主文。
中    華    民    國    97    年    6     月    23    日
                  刑事第九庭  法  官  胡芷瑜
以上正本證明與原本無異。
如不服本裁定，應於裁定送達後5 日內向本院提出抗告狀。
                              書記官  張懿昀
中    華    民    國    97    年    6     月    24    日


司法院資訊處製作；財團法人民間司法改革基金會備份。
